【裁判字號】    89,交簡上,2
【裁判日期】    890518
【裁判案由】    過失傷害
【裁判全文】
臺灣彰化地方法院刑事判決                          八十九年度交簡上字第二號
    上  訴  人  台灣彰化地方法院檢察署檢察官
    上  訴  人
    即  被  告  甲○○
右列上訴人因被告過失傷害案件，不服本院八十八年度員交簡字第五號八十八年七月
三十一日第一審判決（聲請案號：八十八年度偵字第五七三九號），本院管轄第二審
合議庭判決如左︰
    主  文
上訴駁回。
    事實及理由
一、本案經本院審理結果，認第一審判決認事用法及量刑均無不當，應予維持，並引
    用第一審判決書記載之事實、證據及理由。
二、上訴人即公訴人據告訴人請求上訴意旨略以：被告肇事逃逸，事後又拒絕和解，
    告訴人傷勢嚴重，原判決量處有期徒刑二月，顯然過輕等語；上訴人即被告上訴
    意旨略以：原判決刑度雖合理，惟本件肇事後伊均有意調解，皆因告訴人請求數
    額過高而無法達成和解，爰請求判處緩刑云云。經查被告於警訊中已供陳：「車
    禍發生後醫院裏面的人發現後立刻搬出擔架，我跟旁邊的學生幫忙將傷者送到急
    診室急救，再回到家裏找家人一起到醫院探望傷者」等語，而告訴人於警訊時亦
    供陳：「車禍發生後李秋  停下來對我說這麼晚了你還在過馬路後就駕機車離開
    ，適有一學生記下車牌號碼提供給我，之後在醫院就醫時向派出所報案，經派出
    所查證通知李秋  後才到醫院探望」等語，足徵被告肇事時並未立即離開，且事
    後亦有到醫院探望，則被告是否肇事逃逸即非無疑，矧肇事逃逸是否涉有遺棄罪
    嫌與本件之過失傷害罪間係屬二罪，此部分未經檢察官偵查起訴，法院不得審理
    ；次查告訴人之傷勢如何業據檢察官起訴書中論載綦詳，至被告與告訴人間之損
    害賠償糾解應循民事程序另為解決，本件被告過失犯行事證明確，原審判決據以
    論罪科刑，判處有期徒刑二月，並諭知易科罰金之折算標準，均無不當，上訴人
    空言指摘原判決量刑過輕，聲請撤銷原判決或請求判處緩刑云云，為無理由，均
    應駁回其等之上訴。
據上論斷，應依刑事訴訟法第四百五十五條之一第一項、第三項、第三百六十八條、
第三百七十三條，判決如主文。
本案經檢察官吳憲明到庭執行職務。
中    華    民    國    八十九      年      五      月       十八      日
                   臺灣彰化地方法院刑事第三庭
                                        審判長法官  林  欽  章
                                        法      官  吳  俊  螢
                                        法      官  蔡  紹  良
右正本證明與原本無異。
本件不得上訴。
                                        法院書記官  簡  茂  村
中    華    民    國    八十九      年      五      月      二十四     日
刑法第二百八十四條
因過失傷害人者，處六月以下有期徒刑、拘役或五百元以下罰金。致重傷者，處一年
以下有期徒刑、拘役或五百元下罰金。
從事業務之人，因業務之過失傷害人者，處一年以下有期徒刑、拘役或一千元以下罰
金。致重傷者，處三年以下有期徒刑、拘役或二千元以下罰金。


司法院資訊處製作；財團法人民間司法改革基金會備份。
